404Edepot - Archives communales déposées de Passavant-la-Rochère
Archives Départementales de la Haute-Saône
Série Edepot
ARCHIVES COMMUNALES DEPOSEES. ARCHIVES DES INTERCOMMUNALITES.
404Edepot - Archives communales déposées de Passavant-la-Rochère
1496-1952
404Edepot1-53
Archives Départementales de la Haute-Saône 14B rue Miroudot St Ferjeux 70000 VESOUL
COMMUNE DE PASSAVANT-LA-ROCHERE
Cf. inventaires imprimés des Archives départementales de la Haute-Saône: -B 9486, pièces diverses provenant de la maîtrise particulière de Chaumont, concernant les communautés de Passavant-la-Rochère (1609-1779). -C 185, rôles des vingtièmes à Passavant (1758-1789). -C 269, correspondance des subdélégués de Langres et Bourbonne, relative à la levée des soldats provinciaux à Passavant et à la Rochère (1729-1788). -Archives communales de Selles: 485 E dépôt 18, registre paroissial de Selles et du «bois de Passavant » (1719-1733).
Modalités d'entrée
Dépôt du 04/07/2014
Dernier ajout le 04/07/2014
Archives publiques
- ARCHIVES ANCIENNES
  - ACTES CONSTITUTIFS ET POLITIQUES DE LA COMMUNE, CORRESPONDANCE GENERALE
    - Actes constitutifs et politiques de la commune: registre de lettres-patentes du roi, suivant le décret de l’Assemblée nationale, sur les réformes administratives et judiciaires., 1789; 404 Edepot 1; AA1
      Communicabilité
      Communicable
      REGISTRE
      Thesaurus administratif:
      ADMINISTRATION CENTRALE
  - ADMINISTRATION COMMUNALE
    - Administration communale: registre de délibérations communales, surtout au sujet des droits des habitants dans la forêt domaniale., 1671-1714; 404 Edepot 53; BB1
      REGISTRE; DELIBERATION
      CONSEIL MUNICIPAL
  - FINANCES, IMPOTS ET COMPTABILITE
    - Finances, impôts et comptabilité: registre de l’arpentement général du finage de Passavant, avec croquis, précédé des procès-verbaux nécessaires à son exécution (1686-1687), arpentement du territoire de la Côte « en Champagne » (1694)., 1686-1694; 404 Edepot 2; CC1
      FISCALITE
    - Procès relatifs aux exemptions de franchise de toute contribution des habitants de Passavant et aux droits d’usage des habitants de Passavant, la Côte-Saint-Antoine, Vougécourt, Martinvelle, Regnevelle (Vosges) dans la forêt de Passavant, avec pièces justificatives, copies de titres, requêtes, arrêts, inventaires, mémoires pour les habitants (en particulier: transaction entre Charles de Beauvau, seigneur de Passavant, et Bonne, sa femme, d’une part, et Simon de Tissac, écuyer-verrier, d’autre part (1496); transaction entre les habitants de Passavant, Martinvelle et Regnevelle d’une part, et Barbe de Tallonge, veuve de Charles Thigny, seigneur de Passavant, d’autre part, pour les droits sur la forêt de Passavant (1508); sentences du baillage de la maitrise des Eaux et Forêts de Chaumont maintenant les habitants de Passavant dans leurs droits (1547-1670); lettres patentes de Charles IX confirmant les privilèges des habitants de Passavant pour les impositions et autres charges diverses (1562); transaction entre Henri III, roi de France, et Charles II, duc de Lorraine, pour le partage de la forêt de Passavant (1581); lettres patentes d’Henri IV confirmant les droits et privilèges des habitants de Passavant (1600-1609); lettres patentes de Louis XIII confirmant les droits et privilèges des habitants de Passavant (1618))., 1496-1626; 404 Edepot 3; CC2
      FISCALITE; JUSTICE
      Noms géographiques:
      MARTINVELLE; REGNEVELLE; VOUGECOURT
    - Procès relatifs aux exemptions de franchise de toute contribution des habitants de Passavant et aux droits d’usage des habitants de Passavant, la Côte-Saint-Antoine, Vougécourt, Martinvelle, Regnevelle (Vosges) dans la forêt de Passavant (suite) (en particulier: confirmation par Louis XIV (1660-1661), confirmation par Louis XV (1718); copie du traité entre le roi de France et le duc de Lorraine, en exécution des traités de paix de Bade et de Ryswick, concernant les droits d’usage des communautés limitrophes, notamment ceux de Passavant dans les bois du lieu (1718); requête des habitants de Passavant, la Côte-Saint-Antoine et Vougécourt à Jacques de Campredon, seigneur du lieu et ministre plénipotentiaire de France à la cour de Russie, concernant l’adjudication des fermes royales (1726-1728, 1757-1779); arrêts du conseil d’Etat maintenant les droits et privilèges de la communauté de Passavant, en matière d’impôts (1733); mémoire d’Etienne Nicolas de Villapré, prévôt royal du lieu et receveur de la marque des fers, concernant la fraude sur l’exportation des produits fabriqués à Passavant, M. de Villapré recommande le rétablissement du bureau des traites foraines supprimé en 1733 (1750); restriction des droits et privilèges des habitants de Passavant par un arrêt du conseil d’Etat (1758))., 1631-1784; 404 Edepot 4; CC3
    - Dénombrement des familles de la communauté de Passavant pour la distribution du sel (1741); rôle de l’imposition du vingtième (1772); rôle du vingtième de l’industrie (1774); avis de paiement à faire par le clergé (1789); traité au sujet de l’acensement du moulin de la Nava entre les seigneurs et dames de Vougécourt et le sieur Jean Vialat, meunier (1777)., 1741-1789; 404 Edepot 5; CC4
      ROLE D'IMPOSITION
  - BIENS COMMUNAUX, EAUX ET FORETS, TRAVAUX PUBLICS, VOIRIE
    - Biens communaux: anticipations de terrains. Bois: visite et partage des bois de Passavant (1598, 1604, 1620); affouage: P.V. de martelage (1776, 1778)., 1598-1783; 404 Edepot 6; DD1
      PROCES-VERBAL
      BIENS COMMUNAUX; FORET COMMUNALE
  - JUSTICE, PROCEDURE, POLICE
    - Gruerie royale de Passavant: pièces de procédures, comptes du syndic (1695, 1733-1765)., 1695-1765; 404 Edepot 7; FF1
      JUSTICE; POLICE
    - Gruerie royale de Passavant: pièces de procèdures, comptes du syndic (1769-1790); compte de gestion du syndic (1783)., 404 Edepot 8; FF2
    - Gruerie royale de Passavant: registres servant à l’enregistrement des procès-verbaux et rapports., 1740-1790; 404 Edepot 9; FF3
  - CULTES
    - Cultes: registre paroissial de Passavant, de la Côte-Saint-Antoine, hameau du lieu et des « bois de Passavant »: B.M.S. (septembre 1690-septembre 1691; 1693-1694, janvier-juillet, octobre-décembre; deux actes de 1695 et un acte d’août 1694; 1696-mars 1698; 1700, janvier-juillet, octobre et décembre; 1701; 1703-janvier 1706; 1704-1705; 1706, janvier-octobre; 1707-1708; 1709, avril-décembre, avril-septembre; décembre 1708-mars 1709; 1711, octobre-décembre, février-mars, août-octobre, mars-juillet; novembre 1712-janvier 1713; 1712, août-octobre; 1713, novembre-décembre; 1712, février-septembre; 1713, février-octobre, avril-juillet, janvier-février; 1714, janvier; février 1712-avril 1715; 1714, mars-septembre; mars 1715-septembre 1716; avril 1716-février 1718; 1719, février-octobre; 1720; 1721, janvier-mars, un acte de juillet, octobre-décembre; 1722-1723; 1724, janvier-septembre, août-octobre, septembre-décembre; 1725)., 1690-1725; 404 Edepot 10; GG1
      REGISTRE PAROISSIAL
      DECES; MARIAGE; NAISSANCE
    - Registre paroissial de Passavant, de la Côte, de la Rochère et des « bois de Passavant »: B.M.S. (novembre 1725-janvier 1732, avec tables alphabétiques des naissances, mariages et décès; décembre 1730-janvier 1733, avec tables; 1732-juin 1733, avec tables; juillet 1733-octobre 1735; février 1733-août 1735, avec tables; juin 1735-février 1738, avec tables; 1738, avec tables; un acte de novembre 1735; août 1735-février 1738)., 1725-1738; 404 Edepot 11; GG2
    - Registre paroissial de Passavant et dépendances B.M.S. (1739-1741; 1743-1749; dans ce registre chaque cahier est accompagné de tables alphabétiques des actes qui y sont inscrits)., 1739-1749; 404 Edepot 12; GG3
    - Registre paroissial de Passavant et dépendances: B.M.S. avec tables par années., 1750-1759; 404 Edepot 13; GG4
    - Registre paroissial de Passavant et dépendances: B.M.S. avec tables par années., 1760-1769; 404 Edepot 14; GG4
    - Registre paroissial de Passavant et de ses précédentes dépendances, de la tuilerie de la Nava, du moulin de la tuilerie et de la forge de la Morteau: B.M.S., avec tables., 1770-1779; 404 Edepot 15; GG6
    - Registre paroissial de Passavant et dépendances: B.M.S. (1780-février 1791, avec tables); sur un feuillet indépendant: acte de naissance le 16 février 1791, de François Joseph Bichet, extrait des registres de la commune de Grand-Combe-des-Bois (Doubs)., 1780-1791; 404 Edepot 16; GG7
    - Registre paroissial et d’état civil de Passavant et dépendances: N.M.D. (1791-1792); N. (1793-septembre 1794); M. (1793-mars 1794); D. (1793-septembre 1794); N.M.D. avec tables (an III-an VI); sur un feuillet indépendant, acte de naissance de Claude-François Guillié, du 9 vendémiaire an IV, extrait des registres du 9e arrondissement de Paris., 1791-1798; 404 Edepot 17; GG8
      REGISTRE PAROISSIAL; REGISTRE D'ETAT CIVIL
  - DOCUMENTS DIVERS
    - Documents privés: nomination d’un tuteur pour Françoise Thevenin, fille mineure de feu Joseph Thevenin, forgeron aux forges de Passavant (1783); vente par dame Nicole Françoise de Secrétain d’une partie de ses biens avec pièces justificatives de 1726 à 1776 à Antoine Secrétain, garde du corps du roi, demeurant à Hennezel et Isidore de Bonnay, écuyer, demeurant à la verrerie de la Rochère (1788)., 1783-1788; 404 Edepot 18; II1
- ARCHIVES MODERNES
  - ADMINISTRATION GENERALE DE LA COMMUNE
    - Conseil municipal: registre de délibérations (an VIII-an XI; an X-an XII; an XII-an XIII; 1806-1807)., An VIII-1807; 404 Edepot 19; D1
      DELIBERATION; REGISTRE
    - Conseil municipal: registre de délibérations., 1808; 404 Edepot 37; D2
    - Conseil municipal: registre de délibérations., An II-1813; 404 Edepot 38; D3
    - Conseil municipal: registre de délibérations., 1814-1836; 404 Edepot 39; D4
    - Conseil municipal: registre de délibérations (1817-1838). Registre composite, à l’envers: registre des passeports (1812-1833), état nominatif des individus de la commune « auxquels le maire à cru pouvoir donner des certificats qu’ils étoit sur le role des patentes pour 1818 » (s.d.)., 1812-1838; 404 Edepot 40; D5
      REGISTRE; DELIBERATION; PASSEPORT; ROLE
      CONSEIL MUNICIPAL; FISCALITE
    - Conseil municipal: registre de délibérations., 1838-1860; 404 Edepot 41; D6
    - Conseil municipal: registre de délibérations., 1860-1891; 404 Edepot 42; D7
    - Conseil municipal: registre de délibérations., 1891-1899; 404 Edepot 43; D8
    - Conseil municipal: registre de délibérations., 1899-1908; 404 Edepot 44; D9
    - Actes de l’administration municipale: registre des arrêtés du maire (1849-1952). Registre composite, comporte également: liste des tombes à entretenir par la commune (s.d.), registre des notifications des ordres de route (1844-1850), liste des volontaires partis pour Paris (1848), état des réclamations contre la liste du jury pour 1849 (1848), déclaration de vol et procès-verbal de constatation (1848), certificat de l’annonce du partage des futaies des affouages (1849)., 1844-1952; 404 Edepot 45; D10
      REGISTRE; ARRETE DU MAIRE
      ADMINISTRATION COMMUNALE
    - Administration de la commune. -Division du territoire: difficultés entre le département des Vosges et celui de la Haute-Saône quand à la distraction de la commune de Passavant (voir 61 L 3) (1790-1791); réunion de la Rochère à Passavant (1790); délimitation du territoire entre Passavant et Martinvelle (1791); délibérations du conseil municipal de Passavant et du directoire de la Haute-Saône pour le rattachement de Passavant au district de Jussey (1790-1791); extraits du greffe de la municipalité de Passavant, procès-verbaux d’élections et d’actes divers, correspondance du maire (1790-1900)., 404 Edepot 46; D11
      PROCES-VERBAL D'ELECTION
  - ETAT CIVIL
    - Etat civil: extraits d’actes d’état civil envoyés par d’autres communes (1811-1818); extraits d’actes de mariages célébré dans le canton de Corre (an VII-an VIII); extrait d’un procès-verbal d’acte de notoriété et jugement pour rectification d’acte d’état civil (1823); vérification des registres d’état civil (1879-1903)., An VII-1903; 404 Edepot 20; E1
      ETAT CIVIL
  - POPULATION, ECONOMIE SOCIALE, STATISTIQUE
    - Agriculture. –Création de foires agricoles annuelles dans la commune de Martinvelle (Vosges), avis du conseil municipal de Passavant-la-Rochère: extrait du registre de délibérations du conseil municipal de la commune de Martinvelle (1902). Comice agricole des quatre cantons d’Amance, Combeaufontaine, Jussey et Vitrey, demande d’aide financière: communiqué (1902). Mulots et campagnols, opérations de destruction: communiqué (1949)., 1902-1949; 404 Edepot 47; F1
      DELIBERATION
      AGRICULTURE; ANIMAL NUISIBLE; MANIFESTATION COMMERCIALE
      AMANCE (canton); COMBEAUFONTAINE (canton); JUSSEY (canton); MARTINVELLE; VITREY-SUR-MANCE (canton)
  - CONTRIBUTIONS, ADMINISTRATIONS FINANCIERES
    - Impôts directs: matrices et rôles des contributions directes (1790-1792, an VII, an XIV, 1807, 1813); tarifs proportionnels pour les contribuions directes de 1814 (1814)., 1790-1814; 404 Edepot 21; G1
      MATRICE D'IMPOSITION; ROLE D'IMPOSITION
    - Matrices générales des contributions directes (1842-1844, 1850-1853, 1858-1861, 1862-1865, 1866-1869, 1870-1873, 1874-1877)., 1842-1877; 404 Edepot 22; G2
      MATRICE D'IMPOSITION
    - Matrices générales des contributions directes (1878-1881, 1882-1885, 1886-1889, 1891-1894, 1896-1899, 1900-1903, 1904-1907)., 1878-1907; 404 Edepot 23; G3
    - Etats de sections, sections D, E, F, G, H, I, M, N, O, P, Q, R., 1791; 404 Edepot 24; G4
      ETAT DE SECTION
    - Livre des mutations, 1er volume., 1818; 404 Edepot 25; G5
      LIVRE FONCIER
    - Livre des mutations, 2er volume., 1818; 404 Edepot 26; G6
    - Tarifs proportionnels pour les contributions directes de 1814; rôles des patentes (1816); recensement des portes et fenêtres (1831); mandements des contributions directes (1792, an VII-1820, 1871-1872); remplacement de l’impôt de la prestation par une taxe vicinale (1903). Impôts extraordinaires: contributions patriotiques (1789). Rapports de la commune avec les diverses administrations au point de vue financier: états de répartition des contributions indirectes; états dus au receveur des domaines (1814-1817)., 1789-1903; 404 Edepot 27; G7
      ROLE
  - AFFAIRES MILITAIRES
    - Recrutement: tableau d’après lequel doit se calculer la taille des citoyens à classer dans la conscription militaire (s.d.); état nominatif des habitants désignés pour faire partie de la garde nationale mobile (1870); dispensés et soutiens de famille (1890-1904); certificats de congés de libération (1852, 1860), extraits mortuaires de soldats (1806, 1871); correspondance relative au recrutement (1845-1890). Garde nationale et sapeurs-pompiers. –Garde nationale: instructions, correspondance, états des dépenses (1813, 1830-1835, 1870-1871); feuille d’appel pour servir aux visites des armes (1846, 1851); contrôle de la garde nationale (1870); élection des officiers et sous-officiers (1831-1870). Sapeurs-pompiers: équipement en armes (1906). Mesures d’exception et faits de guerre: certificats délivrés pour contribution militaire (an II-an III); registre des réquisitions (an II-an III), puis visites de police, délits forestiers, nominations de gardes, marchés de bûcherons (1831-1837); invasion de 1815: réquisitions (1813-1816); secours pour pertes dues aux réquisitions (1819); notes et circulaires relatives à l’augmentation des forces militaires (1870-1872)., An II-1906; 404 Edepot 28; H1
      CONSCRIPTION; GARDE NATIONALE; GUERRE; SAPEUR POMPIER
  - POLICE, HYGIENE PUBLIQUE, JUSTICE
    - Police locale. –Fête patronale: décision du Conseil d’Etat, arrêtés municipaux (1929, 1932). Salles de spectacle « Verlaine » et « L’Echo du Viaduc », mise aux normes de sécurité incendie: communiqués, rapports, extrait du registre des arrêtés du maire (1951-1952). Utilisation de l’alarme municipale et attroupements illicites, règlementation: extrait du registre du greffe de la municipalité (1791). Nomades, réglementation du stationnement: extrait du registre des arrêtés du maire (1932). Animaux errant, interdiction: extrait du registre des arrêtés du maire (1847). Transport de corps et inhumation: certificat d’inhumation, communiqué, télégramme, extrait des registres de l’état civil, arrêté municipal (1884-1921). Police urbaine. –Dépôts de fumier, bois et autres objets sur les places publiques, interdiction: arrêté municipal (1873). Vitesse des véhicules dans la traversée de Passavant, réglementation: arrêtés municipaux (1909, 1924). Passage d’animaux sur le chemin de l’église, interdiction: extrait du registre des arrêtés du maire (1950). Police générale: extrait du registre des passeports (an XI). Justice: copie d’exploit d’huissier signifié au maire (1844); listes générales des jurés et du jury (1844-1874)., 1791-1952; 404 Edepot 29; I1
      RAPPORT; CERTIFICAT; ARRETE DU MAIRE; TELEGRAMME
      CIRCULATION URBAINE; CONCESSION FUNERAIRE; FETE; JUSTICE; NOMADE; POLICE; SALLE DE SPECTACLES
  - ELECTIONS ET PERSONNEL
    - Elections. –Elections municipales: tableau des conseillers municipaux (1884). Personnel municipal. –Cantonnier communal, nomination: rapports, arrêtés, communiqué, extrait de casier judicaire (1873-1945); démission: note (s.d.). Gardes forestiers et gardes champêtres, nomination: arrêté, communiqués, marchés (an VIII-1900, s.d.); suppression de la nomination provisoire des sieurs Jean-Claude Perrou et Antoine Roupey: extrait des registres du greffe de la municipalité (1871); plaintes: communiqué (1916). Pâtres: marchés (1806-1850). Préposé aux services des pesées publiques à la bascule municipale, retrait de M. Cothenet Jean de ses fonctions et remplacement par M. Roussey Gilbert: arrêté (brouillon) (1936). Protocole et distinctions honorifiques: diplôme de la médaille de Sainte-Hélène attribuée à Charles Tanneur (1821)., An VIII-1945; 404 Edepot 30; K1
      DIPLOME
      DISTINCTION HONORIFIQUE; ELECTION MUNICIPALE; PERSONNEL
  - FINANCES DE LA COMMUNE
    - Comptabilité: comptes et quittance de Passavant à la Cote-Lorraine (1791-an XIV); registre de correspondance (1840-1860) puis états des dépenses (1864-1876), budgets (1840-1841), états des dépenses (1840-1864). Revenus et charges de la commune: état de l’actif et du passif de la commune (an II); décision ministérielle d’une réduction de rente pour la Cote-Lorraine au profit du Domaine (1830-1831)., 1791-1876; 404 Edepot 31; L1
      PIECE COMPTABLE; REGISTRE; CORRESPONDANCE; BUDGET
      FINANCES COMMUNALES
  - EDIFICES COMMUNAUX, TERRES, BOIS, EAUX
    - Edifices publics: restauration de la maison commune, adjudication de bans d’école (1836-1846; 1865-1866); tuilerie de la nation: procès-verbal d’estimation des dégradations de la tuilerie (an II); démolition d’une tour (1824); adjudication des matériaux du four banal (1791); réparations au puits public et autres ouvrages (1791-1890). Edifices du culte et cimetières: emprunt pour la reconstruction de l’église (1844); restauration de l’église (1863-1864); réparations à l’église et au presbytère (1867); plans d’un projet de construction d’un nouveau cimetière (1839)., 404 Edepot 32; M1
      PLAN
      CIMETIERE; EDIFICE CULTUEL; EQUIPEMENT COLLECTIF; PRESBYTERE; PUITS
  - BIENS COMMUNAUX, TERRES, BOIS, EAUX
    - Biens communaux: difficultés entre la commune et le sieur Bichet sur la propriété d’un terrain (1811-1818); anticipations de terrains (1812-1820); ventes de terrains (an VIII-an X; 1825-1826); amodiations: procès Lucot (1829); notification d’expiration du bail d’un terrain communal (1947); échange de terrains entre le maître de forges et la section de la Rochère (1810, 1822-1825); vente de terrains au sieur Lambert pour agrandir l’étang servant aux forges (an VII); avis favorable à la demande d’acquisition d’un terrain communal faite par M. Dutailly (s.d.). Bois: délits forestiers (1790); aménagement et abornement des bois communaux dont un plan de 1812 (1812-1867); vente du bois des tranchées de la forêt royale (1829-1830); droit de parcours (1849); procès relatifs aux droits de propriété et d’usage des communes de Passavant, la Côte-Saint-Antoine, Vougécourt, Martinvelle, Regnevelle (1790-1810); réintégration des communes dans la propriété et jouissance de leurs biens (1810); recépage (1811)., 1790-1947; 404 Edepot 33; N1
    - Etat des sommes dues par les habitants de la Côte-Saint-Antoine, portionnaires d’affouage dans la forêt de Martinvelle (an XIII); états des affouagistes (1813-1814); adjudication de la coupe (1810-1825); portions d’affouage non retirées par les ayants droits (1898); réduction sur les taxes affouagères (1900); pourvoi en matière d’affouage (1901); métré des bâtiments de la section de la Rochère (1841); droits d’usage des habitants de la Côte-Saint-Antoine (1824); bois de la Cote-Lorraine: cantonnement dans la forêt de Martinvelle contre ses droits d’usage (1858-1864). Eaux: construction de conduites d’eau pour alimenter la fontaine de la Cote française (1835-1836)., An XIII-1901; 404 Edepot 34; N2
      EAU POTABLE; FONTAINE; FORET COMMUNALE
  - TRAVAUX PUBLICS, VOIRIE, MOYENS DE TRANSPORT, REGIME DES EAUX
    - Petite voirie: anticipation du sieur Lucot Charles Victor sur la petit rue ou rue Campredon sur laquelle doit être édifiée une fontaine (1821-1822); arrêté municipal ordonnant la démolition d’une construction empiétant sur la voie publique (1868); plan géométrique d’une partie du village de la Rochère sur lequel est tracée une construction projetée par M. Duhoux, maître-verrier (1841); jugement relatif à un chemin de défruitement entre les sieurs Audon, Viard et la commune de Passavant (1870); chemins vicinaux: entretien, alignement (1791-1869); comptes des recettes et dépenses (1838-1867); circulaire sur la formation d’un nouveau réseau (1903)., 1791-1903; 404 Edepot 35; O1
      ARRETE DU MAIRE; PLAN
      RESEAU ROUTIER
    - Tableaux des chemins existants, états de classement; rôles de prestations en nature pour la réparation des chemins vicinaux (1825-1867). Moyens de transport et travaux divers: projet de raccordement de Passavant à la ligne de chemin de fer allant de Vesoul à Vauvillers (1902-1903); bail de carrière pour la Côte-Lorraine (an XI). Navigation et régime des eaux: entretien des ruisseaux, construction d’un pontceau sur le ruisseau au bas du moulin de la chapelle (1837-1840)., An XI-1903; 404 Edepot 36; O2
      AMENAGEMENT DES EAUX; CARRIERE; RESEAU FERROVIAIRE; RESEAU ROUTIER
  - CULTES
    - Culte catholique: abandon des fonds curiaux (1790-1792); demande d’autorisation de deux religieuses détachées de la congrégation de la Divine Providence de diriger un office hospitalier de jeunes enfants à Passavant (1902). Police des cultes. –Sonneries de cloches, réglementation: extrait du registre des arrêtés du maire (1907)., 1790-1907; 404 Edepot 48; P1
      ARRETE DU MAIRE
      CATHOLICISME; CONGREGATION; PRATIQUE RELIGIEUSE
  - ASSISTANCE ET PREVOYANCE
    - Bureau de bienfaisance: registre., 1881-1922; 404 Edepot 49; Q1
      Non communicable physiquement
      Raison: Non précisée
      STRUCTURE COMMUNALE D'AIDE SOCIALE